臺灣高雄地方法院民事裁定
111年度消債清字第115號
聲  請  人  黃鈴晶  
0000000000000000

代  理  人  吳武軒律師
上列當事人因消費者債務清理事件聲請清算，本院裁定如下：
    主  文
聲請人甲○○自中華民國一一一年十月十二日下午四時起開始清算
程序。
命司法事務官進行本件清算程序。
    理  由
一、聲請意旨略以：伊有不能清償債務情事，前依消費者債務清
    理條例（下稱消債條例）規定，向本院聲請調解債務清償方
    案，惟調解不成立。伊又未經法院裁定開始更生程序或許可
    和解或宣告破產，爰聲請清算等語。
二、按債務人不能清償債務或有不能清償之虞者，得依本條例所
    定更生或清算程序，清理其債務；債務人於法院裁定開始更
    生程序或許可和解或宣告破產前，得向法院聲請清算；法院
    開始清算程序之裁定，應載明其年、月、日、時，並即時發
    生效力；法院開始更生或清算程序後，得命司法事務官進行
    更生或清算程序，必要時得選任律師、會計師或其他適當之
    自然人或法人1人為監督人或管理人，消債條例第3條、第80
    條前段、第83條第1項、第16條第1項分別定有明文。
三、經查：
  ㈠聲請人前於民國111年3月17日提出債權人清冊，向本院聲請
    調解債務清償方案，經本院111年度司消債調字第115號受理
    ，於111年5月17日調解不成立，聲請人於同日以言詞聲請清
    算等情，業經本院依職權調取上開調解卷宗核閱無訛。
  ㈡聲請人於108年度至110年度申報所得各為新臺幣（下同）251
    ,160元、124,100元、80,100元，平均每月所得各為20,930
    元、10,342元、6,675元（本裁定計算式均採元以下4捨5入
    ），名下無財產，有富邦人壽保單解約金6,199元（含未到
    期保費646元，已扣110年12月27日保單借款本息54,536元）
    、第一金人壽保單解約金17,710元，至新光人壽保單，則為
    團險，無解約金，另台灣人壽部分，則未投保；又聲請人自
    陳109年1月至110年2月以1年11,000元之對價將公益彩券經
    銷商資格借予張鴻郎，109年3月至6月曾從事清潔工，收入
    共計99,995元，110年6月、12月、111年1月間有公益彩券立
    即型彩券佣金1,000元、2,500元、59,700元（聲請人固稱以
    約定之對價交由他人銷售，惟未舉證以實其說，而仍應列為
    聲請人之收入），其餘時間均無業，男友乙○○（業於111年7
    月17日殁）將金錢交予聲請人運用，自109年6月起平均每月
    約資助5,285元，次子丙○○則自110年10月起每月給付5,000
    元扶養費，前於102年4月3日領取勞保老年給付797,430元，
    109年、110年各領取公益彩券經銷商紓困補助15,000元，10
    8年12月25日起每月領取租金補助3,200元等情，有108年至1
    09年綜合所得稅各類所得資料清單及財產歸屬資料清單【本
    院111年度司消債調字第115號卷（下稱調卷）第10至12頁】
    、110年稅務電子閘門財產所得調件明細表【本院111年度消
    債清字第115號卷（下稱本案卷）第20頁】、財產及收入狀
    況說明書（本案卷第111至112頁）、債權人清冊（調卷第5
    頁）、戶籍謄本（調卷第24頁）、勞工保險被保險人投保資
    料表（調卷第14至15頁）、個人商業保險查詢結果表（本案
    卷第77頁）、財團法人金融聯合徵信中心前置協商專用債權
    人清冊（調卷第7至9頁）、信用報告（調卷第17至23頁）、
    社會補助查詢表（本案卷第18至19頁）、租金補助查詢表（
    本案卷第17頁）、勞動部勞動力發展署高屏澎東分署函（本
    案卷第28頁）、勞動部勞工保險局函（本案卷第29頁）、存
    簿（本案卷第50至69頁、第113至115頁）、帳戶存入款項說
    明書（本案卷第108至109頁）、自願職保被保險人投保資料
    表（調卷第16頁）、乙○○簽立之委任書及聲明書（本案卷第
    41至44頁）、台灣彩券股份有限公司函（本案卷第30至31頁
    ）、終止合約書（本案卷第35頁）、收入切結書（調卷第13
    頁）、臺灣高雄少年及家事法院110年度家非調字第974號調
    解筆錄（本案卷第45頁）、富邦人壽保險股份有限公司陳報
    狀（本案卷第85頁）、第一金人壽保險股份有限公司函（本
    案卷第118至119頁）、台灣人壽保險股份有限公司函（本案
    卷第117頁）、新光人壽保險股份有限公司函（本案卷第107
    頁）等附卷可參。依聲請人上述工作、收入情形，認以聲請
    人109年3月起至111年6月平均每月收入，加計每月領取之租
    金補助，共15,372元【計算式：（11,000＋99,995＋1,000＋2,
    500＋59,700＋5,285×25＋5,000×9＋15,000×2）÷28＋3,200＝15,3
    72】，核算其現在償債能力之基礎，堪認妥適。
  ㈢關於聲請人個人日常必要支出部分，聲請人主張每月支出13,
    185元（包含每月房屋租金3,200元，本案卷第111至112頁之
    財產及收入狀況說明書所列之支出總額誤載為13,485元，應
    予更正）乙情，並提出租賃契約（本案卷第70至71頁）為證
    。按債務人必要生活費用，以最近1年衛生福利部或直轄市
    政府所公告當地區每人每月最低生活費1.2倍定之，清債條
    例第64條之2第1項定有明文。本院參酌衛福部社會司所公告
    111年度高雄市最低生活費為14,419元，1.2倍即17,303元，
    聲請人主張每月必要支出約13,185元，尚屬合理，應予採計
    。
  ㈣綜上所述，聲請人每月平均收入約15,372元，扣除必要生活
    費13,185元後，尚餘2,187元。而聲請人目前負債總額為1,4
    78,481元（調卷第34至48頁、第50頁，包括：第一銀行、國
    泰世華銀行、聯邦銀行、中國信託銀行、台新銀行），扣除
    富邦人壽、第一金人壽保單解約金共23,909元（含未到期保
    費）後，以上開餘額按月攤還結果，至少約須55年【計算式
    ：（1,478,481－23,909）÷2,187÷12＝55】始能清償完畢，堪
    認聲請人確有不能清償債務之情事。從而，聲請人向本院聲
    請清算，應予准許，並命司法事務官進行本件清算程序。
四、依消債條例第11條第1 項、第83條第1 項、第16條第1 項，
    裁定如主文。
中　　華　　民　　國　　111 　年　　10　　月　　12　　日
              　　民事庭　　　法　官  陳美芳
以上正本係照原本作成。
本裁定不得抗告。
中　　華　　民　　國　　111 　年　　10 　 月　  12 　 日
  　                        　書記官　胡美儀